pt-PT: Estágio pós-parto: Inicial (2-6 semanas); Pós-parto geral; Imediato (0-2 semanas); Tardio (6+ semanas); Uso noturno; Outro
sl-SI: Poporodno obdobje: Zgodnje (2-6 tednov); Splošno poporodno obdobje; Takoj (0-2 tednov); Pozno (6+ tednov); Nočna uporaba; Drugo
en: Postpartum stage: Early (2-6 weeks); General postpartum; Immediate (0-2 weeks); Late (6+ weeks); Night use; Other
nb: Etterfødselsstadie: Tidlig (2-6 uker); Generell barsel; Umiddelbar (0-2 uker); Sen (6+ uker); Nattbruk; Annet
lt-LT: Pogimdyminis etapas: Ankstyvas (2-6 savaitės); Bendras pogimdyminis; Nedelsiant (0-2 savaitės); Vėlyvas (6+ savaitės); Naktiniam naudojimui; Kita
ja: 産後ステージ: 初期（2-6週間）; 一般産後; 直後（0-2週間）; 後期（6週間以上）; 夜間用; その他
cs: Poporodní fáze: Rané (2–6 týdnů); Obecné poporodní; Bezprostřední (0–2 týdny); Pozdní (6+ týdnů); Noční použití; Jiné
ro-RO: Stadiul postpartum: Timpuriu (2-6 săptămâni); Postpartum general; Imediat (0-2 săptămâni); Târziu (6+ săptămâni); Utilizare nocturnă; Altele
th: ระยะหลังคลอด: ระยะแรก (2-6 สัปดาห์); หลังคลอดทั่วไป; ทันทีหลังคลอด (0-2 สัปดาห์); ระยะหลัง (6+ สัปดาห์); ใช้ตอนกลางคืน; อื่นๆ
da: Efterfødselsstadie: Tidlig (2-6 uger); Generel efterfødsel; Umiddelbar (0-2 uger); Sen (6+ uger); Natbrug; Andet
it: Fase post-parto: Precoce (2-6 settimane); Post-parto generale; Immediato (0-2 settimane); Tardivo (6+ settimane); Uso notturno; Altro
es: Etapa posparto: Temprano (2-6 semanas); Posparto general; Inmediato (0-2 semanas); Tardío (6+ semanas); Uso nocturno; Otros
pl: Etap poporodowy: Wczesny (2-6 tygodni); Ogólny poporodowy; Natychmiastowy (0-2 tygodnie); Późny (6+ tygodni); Użytek nocny; Inne
el: Στάδιο μετά τον τοκετό: Πρώιμο (2-6 εβδομάδες); Γενικό μετά τον τοκετό; Άμεσο (0-2 εβδομάδες); Όψιμο (6+ εβδομάδες); Νυχτερινή χρήση; Άλλο
ko: 산후 단계: 초기(2-6주); 일반 산후; 즉시(0-2주); 후기(6주 이상); 야간용; 기타
hr-HR: Postporođajna faza: Rani (2-6 tjedana); Opći postporođajni; Neposredni (0-2 tjedna); Kasni (6+ tjedana); Za noćnu uporabu; Ostalo
sk-SK: Popôrodná fáza: Včasné (2-6 týždňov); Všeobecné popôrodné; Okamžité (0-2 týždne); Neskoré (6+ týždňov); Nočné použitie; Iné
pt-BR: Estágio pós-parto: Inicial (2-6 semanas); Pós-parto geral; Imediato (0-2 semanas); Tardio (6+ semanas); Uso noturno; Outro
nl: Postpartumfase: Vroeg (2-6 weken); Algemeen postpartum; Direct (0-2 weken); Laat (6+ weken); Nachtgebruik; Andere
fr: Post-partum: Précoce (2-6 semaines); Post-partum général; Immédiat (0-2 semaines); Tardif (6+ semaines); Usage nocturne; Autre
hu: Szülés utáni szakasz: Korai (2-6 hét); Általános szülés utáni; Azonnali (0-2 hét); Késői (6+ hét); Éjszakai használat; Egyéb
ru: Послеродовая стадия: Ранний (2-6 недель); Общий послеродовой; Немедленный (0-2 недели); Поздний (6+ недель); Ночное использование; Другой
sv: Postpartumstadium: Tidig (2-6 veckor); Allmän postpartum; Omedelbar (0-2 veckor); Sen (6+ veckor); Nattanvändning; Övrigt
zh-TW: 產後階段: 早期（2-6週）; 一般產後; 即時（0-2週）; 後期（6週以上）; 夜用; 其他
fi: Synnytyksen jälkeinen vaihe: Varhainen (2-6 viikkoa); Yleinen synnytyksen jälkeinen; Välitön (0-2 viikkoa); Myöhäinen (6+ viikkoa); Yökäyttö; Muu
bg-BG: Следродилен етап: Ранен (2-6 седмици); Общ следродилен период; Непосредствен (0-2 седмици); Късен (6+ седмици); Нощна употреба; Други
vi: Giai đoạn sau sinh: Giai đoạn đầu (2-6 tuần); Sau sinh nói chung; Ngay lập tức (0-2 tuần); Giai đoạn muộn (6+ tuần); Dùng ban đêm; Khác
tr: Doğum sonrası aşama: Erken dönem (2-6 hafta); Genel doğum sonrası; İlk dönem (0-2 hafta); Geç dönem (6+ hafta); Gece kullanımı; Diğer
de: Wochenbettphase: Früh (2-6 Wochen); Allgemein postpartal; Unmittelbar (0-2 Wochen); Spät (6+ Wochen); Nachtnutzung; Sonstiges
zh-CN: 产后阶段: 早期（2-6 周）; 产后通用; 即时（0-2 周）; 晚期（6 周以上）; 夜用; 其他